【裁判字號】    92,基簡,220
【裁判日期】    920909
【裁判案由】    損害賠償
【裁判全文】
臺灣基隆地方法院宣示判決筆錄  九十二年度基簡字第二二○號
    原      告  咪咪小客車租賃有限公司
    法定代理人  甲○○
    被      告  乙○○
右當事人間九十二年度基簡字第二二○號損害賠償事件於中華民國九十二年九月九日
下午四時在本院民事第九法庭公開宣示判決出席職員如左：
                法      官  陳培仁
                法院書記官  林婉瑩
                通      譯  劉春生
朗讀案由兩造均未到
法官朗讀主文宣示判決，並諭知將判決主文、所裁判之訴訟標的及其理由要領，記載
於後：
    主    文
被告應給付原告新台幣柒萬參仟伍佰柒拾捌元，及自民國九十二年五月二十七日起至
清償日止，按年息百分之五計算之利息。
原告其餘之訴駁回。
訴訟費用由被告負擔二分之一，餘由原告負擔。
本判決原告勝訴部分於原告以新台幣參萬元供擔保後，得假執行。
原告其餘假執行之聲請駁回。
    事實及理由要領
一、原告主張被告於民國九十二年四月八日凌晨一時四十分許，駕駛車號六Ｇ－一八
    五○號自用小客車，在基隆市○○路四五五巷口，因酒醉駕車撞及原告所有停放
    於路邊車號ＢＢ－四七四八號營業小客車（下稱系爭車輛），造成系爭車輛車身
    嚴重受損，經送往修復，計支出修理費新台幣（下同）十五萬二千九百三十三元
    ，為此訴請被告如數賠償及自起訴狀繕本送達翌日起至清償日止按年息百分之五
    計算之利息等語。被告則以原告將系爭車輛違規停放於十字路口，又未設置任何
    警示標誌，對於本件交通事故亦有過失等語，資為抗辯。
二、原告所主張受有前開損失之事實，業據其提出估價單、基隆市○○○道路交通事
    故證明書、統一發票等為證，且為被告所不爭執，自堪信為真實。
三、查被告所駕駛車輛於前開時、地，沿南榮路由八堵往基隆市區方向行駛，在南榮
    路四五五巷口設有行車號誌管制燈號處，自後撞及停於路邊之系爭車輛，而被告
    於發生交通事故時，經警測得其呼氣中酒精濃度為○．六九MG／L，此有酒精值
    測試表、道路交通事故調查報告表、現場圖及照片等在卷可查，復為被告所不否
    認。被告駕駛車輛違反道路交通安全規則第一百十四條第二款之規定，極為明顯
    ，是原告主張被告應負過失侵權行為損害賠償責任，自屬有據。至原告所有系爭
    車輛停放於路邊，該處路邊並無禁止臨時停車之標誌或標線，有現場照片在卷可
    查，被告抗辯稱原告違規停車又未設置警示標誌云云，洵非可採。
四、按因故意或過失，不法侵害他人之權利者，負損害賠償責任；又汽車、機車或其
    他非依軌道行駛之動力車輛，在使用中加損害於他人者，駕駛人應賠償因此所生
    之損害，民法第一百八十四條第一項前段、第一百九十一條之二前段分別定有明
    文。惟依民法第一百九十六條規定請求物被毀損所減少之價額，固得以修復費用
    為估定之標準，但以必要者為限，即修理材料以新品換舊品，應予折舊。經查原
    告所有系爭車輛為八十八年四月出廠，有行車執照影本在卷可稽，至九十二年四
    月八日肇事受損時止，依營利事業所得稅查核準則第九十五條第六款規定：「固
    定資產提列折舊採用定率遞減法者，以一年為計算單位，其使用期間未滿一年者
    ，按實際使用之月數相當於全年之比例計算之，不滿一月者，以月計」之方法計
    算結果，應以四年計，其汽車及附加零件已有折舊，應將折舊部分予以扣除。本
    院依行政院所頒固定資產耐用年數表及固定資產折舊率之規定，業用客車之耐用
    年數為五年，依定率遞減法每年折舊千分之三百六十九，則原告請求之修理費中
    零件部分為八萬五千六百五十元，依上開標準計算之折舊額為七萬二千零七十二
    元（即四年折舊額為85650元×0.369＝31605元(00000－00000)元×0.369＝
    19943元(00000－00000－19943)元×0.369＝12584元(00000－00000－00000
    －00000)元×0.369＝7940元＋＋＋＝72072元) ，扣除折舊額後，原告
    所得請求之零件費用為一萬三千五百七十八元，加上不應折舊之工資費用六萬元
    ，合計為七萬三千五百七十八元。從而，原告基於侵權行為之法律關係，請求被
    告給付七萬三千五百七十八元及自起訴狀繕本送達翌日（即九十二年五月二十七
    日）起至清償日止按年息百分之五計算之利息，為有理由，應予准許，逾上開金
    額部分之請求為無理由，應予駁回。
五、原告另於理由欄中主張系爭車輛係營業小客車，因本件交通事故送廠維修期間，
    每日損失營業收入三千元，應由被告負賠償責任。惟原告既未於訴之聲明中提出
    請求，復未提出任何證據供本院查證，原告此部分請求於法自屬無據，應予駁回
    。
六、原告陳明願供擔保請准宣告假執行，就其勝訴部分，核無不合，爰酌定相當擔保
    金額准許之。至其敗訴部分，其假執行之聲請，即失所附麗，應併予駁回。
中      華      民      國    九十二    年      九      月      九      日
~B臺灣基隆地方法院基隆簡易庭
~B    法院書記官  林  婉  瑩
~B    法      官  陳  培  仁
右正本證明與原本無異。
本筆錄正本之送達，與判決正本之送達，有同一效力。
對於本件判決如有不服，應於收受送達後二十日內向本院提出上訴書狀，上訴於本院
合議庭，並按他造當事人之人數附具繕本。
中      華      民      國    九十二    年      九      月      十二    日
~B    法院書記官  林  婉  瑩


司法院資訊處製作；財團法人民間司法改革基金會備份。
